fr: Type de construction du kayak: Pliant; Coque rigide; Gonflable; Modulaire; Autre
sv: Konstruktionstyp för kajak: Hopfällbar; Hårt skal; Uppblåsbar; Modulär; Annat
bg-BG: Тип конструкция на каяк: Сгъваем; Твърд корпус; Надуваем; Модулен; Друго
pl: Typ konstrukcji kajaku: Składany; Sztywny; Dmuchany; Modułowy; Inny
zh-CN: 皮划艇结构类型: 折叠式; 硬壳; 充气式; 模块化; 其他
hr-HR: Vrsta konstrukcije kajaka: Sklopivi; Tvrdi trup; Na napuhavanje; Modularni; Ostalo
nb: Konstruksjonstype for kayak: Sammenleggbar; Hardt skall; Oppblåsbar; Modulær; Annet
da: Kayakonstruktionstype: Sammenklappelig; Hård skal; Oppustelig; Modulær; Andet
en: Kayak construction type: Folding; Hard shell; Inflatable; Modular; Other
pt-BR: Tipo de construção do caiaque: Dobrável; Casco rígido; Inflável; Modular; Outro
el: Τύπος κατασκευής καγιάκ: Αναδιπλούμενο; Σκληρό περίβλημα; Φουσκωτό; Αρθρωτό; Άλλο
lt-LT: Kajako konstrukcijos tipas: Sulankstoma; Kietu korpusu; Pripučiama; Modulinė; Kita
ja: カヤック構造タイプ: 折りたたみ式; ハードシェル; インフレータブル; モジュール式; その他
fi: Kajakin rakennetyyppi: Taittuva; Kovakuorinen; Ilmatäytteinen; Modulaarinen; Muu
it: Tipo di costruzione del kayak: Pieghevole; Guscio rigido; Gonfiabile; Modulare; Altro
pt-PT: Tipo de construção do caiaque: Dobrável; Casco rígido; Insuflável; Modular; Outro
sk-SK: Typ konštrukcie kajaku: Skladací; Pevná škrupina; Nafukovací; Modulárny; Iné
ro-RO: Tip de construcție a caiacului: Pliabil; Carcasă rigidă; Gonflabil; Modular; Altele
zh-TW: 皮艇結構類型: 摺疊式; 硬殼; 充氣式; 模組化; 其他
tr: Kayak yapım türü: Katlanır; Sert kabuk; Şişme; Modüler; Diğer
th: ประเภทการสร้างเรือคายัค: แบบพับได้; แบบเปลือกแข็ง; แบบเป่าลม; แบบถอดประกอบ; อื่นๆ
de: Kajakkonstruktionstyp: Faltbar; Hartschale; Aufblasbar; Modular; Sonstige
cs: Typ konstrukce kajaku: Skládací; Pevná skořepina; Nafukovací; Modulární; Jiné
ko: 카약 구조 유형: 접이식; 하드쉘; 공기주입식; 모듈식; 기타
hu: Kajak kialakításának típusa: Összecsukható; Kemény testű; Felfújható; Moduláris; Egyéb
vi: Kiểu kết cấu thuyền kayak: Có thể gập gọn; Vỏ cứng; Bơm hơi; Mô-đun; Khác
es: Tipo de construcción del kayak: Plegable; Carcasa rígida; Inflable; Modular; Otro
ru: Тип конструкции каяка: Складной; Жесткий корпус; Надувной; Модульный; Другое
nl: Constructietype kajak: Opvouwbaar; Harde schaal; Opblaasbaar; Modulair; Overig
sl-SI: Vrsta izdelave kajaka: Zložljivo; Trda školjka; Napihljivo; Modularno; Drugo